Minutes et répertoires du notaire Pierre LALLEMAN, 23 juillet 1798 - 22 août 1808 (étude IV)
Archives nationales
- Répertoire(s) de Pierre LALLEMAN, 4 février 1791 - 4 janvier 1809; MC/RE/IV/11
  - Répertoire. 1791, 4 février - 1809, 4 janvier, 4 février 1791 - 4 janvier 1809; MC/RE/IV/11
    - Inventaire après décès de Martial Maschat, rue Mazarine, n° 1564., 1er thermidor an XI (20 juillet 1803)
      inventaire après décès; Mazarine (rue); Maschat, Martial
    - Inventaire après décès de Jean-Henry Lecoq, rue Percée-Saint-Antoine, n° 7. Marie-Angélique Slodtz, sa veuve, rue Grenetat, n° 44., 4 jour complémentaire an XI (21 septembre 1803)
      inventaire après décès; Greneta (rue); Percée-Saint-Antoine (rue); Lecoq, Jean-Henry; Slodtz, Marie-Angélique
    - Inventaire après décès de François-Nicolas Farcy., 20 vendémiaire an XII (13 octobre 1803)
      inventaire après décès; Farcy, François Nicolas
    - Inventaire après décès de Gabrielle-Marie-Joséphine Legangneur Delalande, épouse de Jean Polle., 6 nivôse an XII (28 décembre 1803)
      inventaire après décès; Legangneur Delalande, Gabrielle-Marie-Joséphine; Polle, Jean
    - Inventaire après décès de François-Germain Bougault et de Emée-Agnès-Nicolle Davesne, sa femme., 8 nivôse an XII (30 décembre 1803)
      inventaire après décès; Bougault, François-Germain; Davesne, Emée-Agnès-Nicole
    - Inventaire après décès de Pierre Cholet Beaufort., 6 pluviose an XII (27 janvier 1804)
      inventaire après décès; Cholet Beaufort, Pierre
    - Inventaire après décès de Pierre-Marin Marie et de Marie-Geneviève-Françoise Heroult sa femme., 11 pluviose an XII (1er février 1804)
      inventaire après décès; Marie, Pierre-Marin; Heroult, Marie-Geneviève-Françoise
    - Inventaire après décès de Jeanne-Madeleine-Sophie Charette de La Colinière, veuve de Victor-Amédée Pitra de Marinis., 14 ventôse an XII (4 mars 1804)
      inventaire après décès; Charette de La Colinière, Jeanne Madeleine Sophie; Pitra de Marinis, Victor Amédée
    - Inventaire après décès de Pierre Bernède., 22 ventôse an XII (13 mars 1804)
      inventaire après décès; Bernède, Pierre
    - Inventaire après décès de Brice-Théodore Dubois., 8 prairial an XII (28 mai 1804)
      inventaire après décès; Dubois, Brice-Théodore
    - Inventaire après le décès de François Guichermond., 9 prairial an XII (29 mai 1804)
      inventaire après décès; Guichermond, François
    - Inventaire après décès de Jean-Henry Lecoq et Marie-Aglaé-Lydie Lecoq, sa fille., 26 prairial an XII (15 juin 1804)
      inventaire après décès; Lecoq, Jean-Henry; Lecoq, Marie-Aglaé-Lydie
    - Inventaire après décès de Reine Lesage, épouse de Charles-André-François Fortin., 25 messidor an XII (14 juillet 1804)
      inventaire après décès; Lesage, Reine; Fortin, Charles-André-François
    - Inventaire après décès de Alexandrine Lecourt ou Hecourt, veuve de Nicolas-Paris-Sébastien Blandin., 6 thermidor an XII (25 juillet 1804)
      inventaire après décès; Lecourt, Alexandrine; Blandin, Nicolas-Paris-Sébastien; Hecourt, Alexandrine
    - Inventaire après le décès de Pierre-Joseph-François Rabache., 14 thermidor an XII (2 août 1804)
      inventaire après décès; Rabache, Pierre-Joseph-François
    - Inventaire après décès de Marie-Catherine-Lefebvre femme de Pierre-Joseph Cotton., 14 fructidor an XII (1er septembre 1804)
      inventaire après décès; Lefebvre, Marie-Catherine; Cotton, Pierre-Joseph
    - Inventaire après décès de Pierre-Marie Roger., 5 vendémiaire an XIII (27 septembre 1804)
      inventaire après décès; Roger, Pierre-Marie
    - Inventaire après décès de Marie-Anne Marais femme de Jean-Romain Lainé., 21 frimaire an XIII (12 décembre 1804)
      inventaire après décès; Marais, Marie-Anne; Lainé, Jean-Romain
    - Inventaire après décès Anatole-Nicolas Petitain., 22 pluviose an XIII (11 février 1805)
      inventaire après décès; Petitain, Anatole-Nicolas
    - Inventaire après décès de François-Lucius Vanhard., 1er ventôse an XIII (20 février 1805)
      inventaire après décès; Vanhard, François-Lucius
    - Procès verbal de publications et réceptions d'enchères d'un café appartenant à Clément Bénard., 11 germinal an XIII (1er avril 1805)
      Bénard, Clément; restaurateur
    - Inventaire après décès de Simon-Philbert Chrestien Desrustais., 26 germinal an XIII (16 avril 1805)
      inventaire après décès; Chrestien Desrustais, Simon Philbert
    - Inventaire après décès de Nicolas-Eustache Marnet., 22 floréal an XIII (3 mai 1805)
      inventaire après décès; Marnet, Nicolas-Eustache
    - Inventaire après décès de Marie-Anne-Charlotte de Vielchatel, femme de Antoine-François Bitaut de Vaillé., 19 floréal an XIII (9 mai 1805)
      inventaire après décès; Vielchatel, Marie-Anne-Charlotte de; Bitaut de Vaillé, Antoine-François
    - Inventaire après décès de Clotilde-Noëlle Blondel Derieux épouse de Jacques-Jean Chauveau., 3 messidor an XIII (22 juin 1805)
      inventaire après décès; Blondel Derieux, Clotilde-Noëlle; Chauveau, Jacques-Jean
    - Inventaire après décès de Marie-Marguerite Lesage épouse de Noël-François Louis., 11 thermidor an XIII (11 juillet 1805)
      inventaire après décès; Lesage, Marie-Marguerite; Louis, Noël-François
    - Inventaire après décès de Nicolas Beguin., 26 messidor an XIII (15 juillet 1805)
      inventaire après décès; Beguin, Nicolas
    - Procès verbal de réception d'enchères et publications d'un café appartenant à Clément Benard., 24 thermidor an XIII (12 août 1805)
      Benard, Clément; restaurateur
    - Inventaire après décès de Brigitte Thauron, veuve de Maurice Lepene, épouse de Charles-Joseph Lefevre., 3 fructidor an XIII (21 août 1805)
      inventaire après décès; Thauron, Brigitte; Lefevre, Charles-Joseph; Lepene, Maurice
    - Vente d'un fonds de commerce et état de serrurier par Jean-Baptiste Hippolyte Duvivier et Marguerite Claude, son épouse, à Jean Samuel Chrisostôme Seilaz., 8 vendémiaire an XIV (30 septembre 1805)
      acte de vente; Claude, Marguerite; Duvivier, Jean-Baptiste Hippolyte; Seilaz, Jean Samuel Chrysostome; serrurier
    - Inventaire après décès de Marie-Jeanne Coural, marchande grainetière., 23 vendémiaire an XIV (15 octobre 1805)
      inventaire après décès; Coural, Marie-Jeanne
    - Inventaire après décès de Geneviève-Hélène Boivin, femme de Guillaume-André Lejeune., 18 brumaire an XIV (9 novembre 1805)
      inventaire après décès; Boivin, Geneviève-Hélène; Lejeune, Guillaume-André
    - Inventaire après décès de Jean Keller., 29 brumaire an XIV (20 novembre 1805)
      inventaire après décès; Keller, Jean
    - Inventaire après décès de François-Joseph Pillion., 20 janvier 1806
      inventaire après décès; Pillion, François-Joseph
    - Inventaire après décès de Charles Roblastre., 14 mars 1806
      inventaire après décès; Roblastre, Charles
    - Vente de fonds d'hôtel garni et d'objets mobiliers par Marie Gabrielle Volant, épouse de Pierre Jean Devieu Prévost Montfort, et Adrien Alexandre Philippes, à Louis Aubert et Marie Jeanne Dauphin, son épouse, et Pierre Pérardel et Marie Pierrette Victoire Collet, son épouse., 21 mars 1806
      acte de vente; Aubert, Louis; Collet, Marie Pierrette Victoire; Dauphin, Marie Jeanne; Devieu-Prévost-Montfort, Pierre Jean; Philippes, Adrien Alexandre; Pérardel, Pierre; Volant, Marie Gabrielle
    - Inventaire après décès de Antoine-François Lambert., 10 avril 1806
      inventaire après décès; Lambert, Antoine-François
    - Inventaire après décès de Sébastien Lévêque., 16 avril 1806
      inventaire après décès; Lévêque, Sébastien
    - Inventaire après décès de Marguerite-Louise de Barbançois, femme de Joseph-Guillaume Desmaisons Dupalland., 18 avril 1806
      inventaire après décès; Barbançois, Marguerite-Louise de; Desmaisons Dupalland, Joseph-Guillaume
    - Inventaire après décès de Pierre-Simon Caron., 28 avril 1806
      inventaire après décès; Caron, Pierre Simon
    - Inventaire après décès de Marie-Catherine Bremond, veuve de Louis Arnaud, épouse de David-Louis Sandot., 28 avril 1806
      inventaire après décès; Bremond, Marie-Catherine; Arnaud, Louis; Sandot, David-Louis
    - Inventaire après décès par commune renommé de Marie-Auguste-Antoine Larivoire de la Tourette et de Catherine-Marie-Louise Viart de Pinelle, sa femme., 5 mai 1806
      inventaire après décès; Larivoire de la Tourrette, Marie-Auguste-Antoine; Viart de Pinelle, Catherine-Marie-Louise
    - Inventaire après décès de Mathie Grizon Renaut, femme de Jean Renaut., 12 mai 1806
      inventaire après décès; Grizon, Mathie; Renaut, Jean
    - Inventaire après décès Denis Nerel., 2 juin 1806
      inventaire après décès; Nerel, Denis
    - Inventaire après décès de Denis-Marin Barbé., 13 juin 1806
      inventaire après décès; Barbé, Denis-Marin
    - Inventaire après décès de Jacques Colas., 20 juin 1806
      inventaire après décès; Colas, Jacques
    - Inventaire après décès de Etienne Jeanson., 23 juin 1806
      inventaire après décès; Jeanson, Etienne
    - Inventaire après décès de Thérèse Germon., 17 juillet 1806
      inventaire après décès; Germon, Thérèse
    - Inventaire après décès de Madeleine-Adélaïde Leclerc, divorcé de Armand-Louis Jamart., 23 juillet 1806
      inventaire après décès; Leclerc, Madeleine-Adélaïde; Jamart, Armand-Louis
    - Inventaire après décès de Jean-Germain Lesieur., 25 juillet 1806
      inventaire après décès; Lesieur, Jean-Germain
    - Dépôt de deux lettres adressées par M. Duhardas d'Hauteville à Madame Anne Louise Rulault veuve Jean François Joseph Geffrard Delamotte Desanois., 26 juillet 1806
      dépôt de pièces; Duhardas d'Hauteville (M.); Rulault, Anne Louise; Geffrard de la Motte, Jean-François Joseph (1723-1799)
    - Inventaire après décès de Jean-Jacques Boilard., 13 octobre 1806
      Me Lallemand.
      inventaire après décès; Boilard, Jean-Jacques
    - Inventaire après décès de Lazare Mazan., 31 octobre 1806
      inventaire après décès; Mazan, Lazare
    - Inventaire après décès de Jean-François Espic-Lirou., 5 novembre 1806
      inventaire après décès; Espic-Lirou, Jean-François
    - Inventaire après décès de Marie-Colombe Tortauchot femme de Pierre-Martin-Front Montigny., 7 novembre 1806
      inventaire après décès; Tortauchot, Marie-Colombe; Montigny, Pierre-Martin-Front
    - Inventaire après décès de Jean-Jacques-Jerôme Ducos., 12 novembre 1806
      inventaire après décès; Ducos, Jean-Jacques-Jerôme
    - Inventaire après décès de Goulliart., 13 décembre 1806
      inventaire après décès; Goulliart
    - Inventaire après décès de Marie-Marguerite-Antoinette Lambert, femme de Charles-Sylvain Delacour., 26 décembre 1806
      inventaire après décès; Lambert, Marie-Marguerite-Antoinette; Delacour, Charles-Sylvain
    - Procès verbal de publication du café Marie, appartenant à Anet Aussandon et Antoinette Chatellenet, son épouse, rue Neuve Saint Eustache, n° 45., 5 janvier 1807
      procès-verbal; Neuve-Saint-Eustache (rue); Aussandon, Anet; Chatellenet, Antoinette; restaurateur
    - Inventaire après décès de Marguerite Legrand., 17 février 1807
      inventaire après décès; Legrand, Marguerite
    - Dépôt d'une lettre adressée par M. Soulages fils à M. Soulages Féron et Cie., 3 mars 1807
      dépôt de pièces; Féron (M.); Soulages (M.)
    - Conventions relatives aux charges d'entretien des bâtiments dits foire du Caire entre les copropriétaires des bâtiments., 10 avril 1807
      convention
    - Inventaire après décès de Marie-Anne-Elisabeth Brière, veuve de Urbain Bawerschmitt, et de Christian-Frédéric Maillot., 10 avril 1807
      inventaire après décès; Brière, Marie-Anne-Elisabeth; Bawerschmitt, Urbain; Maillot, Christian-Frédéric
    - Inventaire après décès de Louis-Pierre Chauveau., 11 mai 1807
      inventaire après décès; Chauveau, Louis-Pierre
    - Vente de meubles et fonds de maison d'éducation par Gilbert Guesnu et Marie Scotte, son épouse, veuve en premières noces de Jean Fodor, rue Meslay, n° 42, à Pierre Etienne Bardin, rue des Amandiers, n° 19., 24 juin 1807
      acte de vente; Amandiers (rue des); Meslay (rue); Bardin, Pierre Etienne; Fodor, Jean; Guesnu, Gilbert; Scotte, Marie
    - Inventaire après décès de Pierre Voiret de Marcilly., 11 juillet 1807
      19 août 1807, pratiques d'avoué.
      inventaire après décès; Voiret de Marcilly, Pierre; avoué
    - Inventaire après décès de Amélie-Geneviève Thion de La Chaume, épouse de Charlemagne-Ferdinand Fossé., 23 juillet 1807
      inventaire après décès; Thion de La Chaume, Amélie-Geneviève; Fossé, Charlemagne-Ferdinand
    - Inventaire après décès de Louise-Anne Bédard-Lamorinaye femme de Michel-Ange-Bernard Mangourit., 24 juillet 1807
      inventaire après décès; Bidard-Lamorinaye, Louise-Anne; Mangourit, Michel-Ange-Bernard
    - Inventaire après décès de Marie-Jeanne Caillaut ou Caillot, femme de Claude Montelet., 7 août 1807
      inventaire après décès; Caillaut, Marie-Jeanne; Montelet Claude; Caillot, Marie-Jeanne
    - Inventaire après décès Marie-Catherine Gelhaye, femme de Joseph Cuvillier., 2 septembre 1807
      inventaire après décès; Gelhaye, Marie-Catherine; Cuvillier, Joseph
    - Inventaire après décès de Nicolas Dausse., 23 septembre 1807; Au crayon: " 22 inventaire voyez au 23 ".
      inventaire après décès; Dausse, Nicolas
    - Inventaire après décès de Louis-Alexandre-Paul Vanglaine, rue Neuve-des-Petits-Champs, n° 28., 5 octobre 1807
      inventaire après décès; Neuve-des-Petits-Champs (rue); Vanglaine, Louis-Alexandre-Paul
    - Inventaire après décès de Jean Cézard., 16 octobre 1807
      inventaire après décès; Cézard, Jean
    - Inventaire après décès de Jean-Rémy Poidevin., 16 octobre 1807
      inventaire après décès; Poidevin, Jéan-Remi
    - Inventaire après décès de Jean-Baptiste Simon., 20 octobre 1807
      inventaire après décès; Simon, Jean-Baptiste
    - Inventaire après décès de Simon-Julien Dufour., 30 octobre 1807
      inventaire après décès; Dufour, Simon Julien
    - Inventaire après décès de Louise Poulain femme de Jean Cadrès., 7 décembre 1807
      inventaire après décès; Vannerie (rue de la); Poulain, Louise; Cadrès, Jean
    - Vente de portion de navire par André Pons, quai des Ormes, n° 8, mandataire de François Pagès, à Jeanne Thérèse Poucin, veuve de Louis Dumont, rue du Faubourg Saint Denis, n° 20., 16 décembre 1807
      acte de vente; Faubourg-Saint-Denis (rue du); Ormes (quai des); Dumont, Louis; Pagès, François; Pons, André; Poucin, Jeanne Thérèse
    - Vente de portion de navire., 16 décembre 1807
      acte de vente
    - Inventaire après décès de Jean-Baptiste Baulayne de Voisines. Louise Lemenand, sa veuve., 13 janvier 1808
      inventaire après décès; Baulayne de Voisines, Jean-Baptiste; Lemenand, Louise
    - Inventaire après décès de Barthélemy-Pierre Sourdeau., 13 janvier 1808
      inventaire après décès; Sourdeau, Barthélemy-Pierre
    - Inventaire après décès de Claude-Gaspard Vincent., 25 janvier 1808
      inventaire après décès; Vincent, Claude-Gaspard
    - Inventaire après décès de Marie-Adrienne Nimal, femme de Sébastien Corsain., 28 janvier 1808
      inventaire après décès; Nimal, Marie-Adrienne; Corsain, Sébastien
    - Inventaire après décès de Claude-Barthélemy-Jean Leclerc., 1er février 1808
      inventaire après décès; Leclerc, Claude-Barthélemy-Jean
    - Inventaire après décès de Charlemagne Ringard., 10 février 1808
      inventaire après décès; Ringard, Charlemagne
    - Inventaire après décès de Louise-Claire Roche femme de Nicolas Duhamel., 11 février 1808
      inventaire après décès; Roche, Louise-Claire; Duhamel, Nicolas
    - Inventaire après décès de Jean-Charles Haguenier., 16 février 1808
      inventaire après décès; Haguenier, Jean-Charles
    - Inventaire après décès Marie-Elisabeth Oudoux, femme de Pierre Gaultier., 28 juillet 1808
      inventaire après décès; Oudoux, Marie-Elisabeth; Gaultier, Pierre